【裁判字號】    97,訴,545
【裁判日期】    970314
【裁判案由】    清償借款
【裁判全文】
臺灣臺北地方法院民事判決               97年度訴字第545號
原      告  台北富邦商業銀行股份有限公司
法定代理人  甲○○
訴訟代理人  丙○○
被      告  乙○○
上列當事人間請求清償借款事件，本院於中華民國97年3月4日言
詞辯論終結，判決如下：
    主  文
被告應給付原告新台幣陸拾萬仟伍佰肆拾元，及自民國九十六
年九月一日起至清償日止，按週年利率百分之十二計算之利息，
並自民國九十六年十月三日起至清償日止，逾期在六個月以內者
，按上開利率百分之十，逾期在六個月以上者，其超過六個月部
分，按上開利率百分之二十計算之違約金。
訴訟費用由被告負擔。
    事實及理由
甲、程序方面：
一、按當事人得以合意定第一審管轄法院，但以關於由一定法律
    關係而生之訴訟為限，前項合意，應以文書為之，民事訴訟
    法第24條定有明文。本件依兩造簽訂之所得金信用貸款契約
    書第15條約定，合意以原告總行所在地之地方法院為第一審
    管轄法院，而原告之總行設於台北市○○○路○段50號，為
    本院轄區，是以原告向本院提起本件訴訟，核與首揭規定，
    尚無不合，合先敘明。
二、按因合併而消滅之公司，其權利義務，應由合併後存續或另
    立之公司承受。公司法第 319條準用同法第75條規定，定有
    明文。查原台北銀行股份有限公司於民國（下同）94年1月1
    日與富邦商業銀行股份有限公司合併，有行政院金融監督管
    理委員會金管銀(六)字第0930036641號函附卷可稽，台北銀
    行為消滅銀行，富邦銀行為存續銀行，富邦銀行並更名為台
    北富邦商業銀行股份有限公司，原台北銀行暨原富邦銀行之
    權利義務關係，由合併後存續並更名之台北富邦商業銀行股
    份有限公司概括承受。
三、本件原告之法定代理人原為丁予康，已於本院審理中變更為
    甲○○，業據其提出原告公司變更登記表影本 1件為證，並
    據甲○○具狀聲明承受訴訟，核無不合，應予准許。
乙、實體方面：
一、原告主張：被告於民國93年 6月21日向原告借款新台幣（下
    同）800,000元，借款期間係自93年6月21日起至100年6月21
    日止，按月平均攤還本息，約定利息按週年利率12％固定計
    算，如未按期清償，則全部債務視為到期，且逾期在 6個月
    以內者，應另按上開利率10％，超過 6個月以上部分，應另
    按上開利率之20％加計違約金。詎被告僅攤還本息至96年 8
    月31日止，其後即未依約清償，依兩造所簽訂前述貸款契約
    書第8條第1項第1款約定，本件借款債務視為全部到期，目
    前被告尚餘本金603,540元及利息、違約金未清償，經原告
    多次催討，均置之不理，爰依消費借貸之法律關係，請求被
    告給付如主文第一項所示之金額及利息、違約金等語。並聲
    明：如主文第一項所示。
二、被告乙○○對於原告主張之事實及提出之證物均不予爭執。
三、經查，原告主張之事實，已據其提出與所述相符之貸款契約
    書、繳款明細表各1件為證，並為被告乙○○所不爭執，堪
    信原告主張被告欠款之事實為真。從而，原告依消費借貸之
    法律關係，請求被告給付如主文第一項所示之金額及利息、
    違約金，為有理由，應予准許。
四、訴訟費用負擔之依據：民事訴訟法第78條。
中    華    民    國    97    年     3    月    14    日
                  民事第五庭    法  官  周祖民
以上正本係照原本作成。
如對本判決上訴，須於判決送達後20日內向本院提出上訴狀。
中    華    民    國    97    年     3    月    14    日
                                書記官  王文心


司法院資訊處製作；財團法人民間司法改革基金會備份。
